臺灣臺北地方法院民事裁定
111年度北簡聲字第104號
聲  請  人  騏詮商行
法定代理人  吳姝諭  


相  對  人  馬仲良  

上列當事人間聲請停止執行事件，本院裁定如下：
    主  文
聲請人供擔保金新臺幣肆拾肆萬元後，本院一百一十一年度司執
字第六八八四號清償債務執行事件之強制執行程序，於本院一百
一十一年度北簡字第八三二五號第三人異議之訴事件裁判確定前
，或和解、調解、撤回前，應暫予停止。
    理  由
一、本件聲請意旨略以：鈞院受理111年度司執字第6884號清償
    債務執行事件(下稱系爭執行事件)，相對人即債權人聲請強
    制執行債務人康誌栩之合夥事業即聲請人對第三人安麗日用
    品股份有限公司(下稱安麗公司)獎金收入，惟聲請人係聲請
    人之法定代理人吳姝諭與執行債務人康誌栩之合夥財產，為
    吳姝諭與執行債務人康誌栩公同共有，非屬執行債務人康誌
    栩所獨有，且迄今吳姝諭與執行債務人康誌栩並未就聲請人
    之財產進行決算或利益分配，況安麗公司自始係與聲請人間
    存有直銷契約關係，安麗公司所核發之獎金收入等亦係聲請
    人直接領取，並無直接給付執行債務人康誌栩獎金之載，本
    件人就相對人所為強制執行標的即聲請人對安麗公司之獎金
    債權，即有足以排除強制執行之權利存在，聲請人業已提起
    第三人異議之訴（本院111年度北簡字第8325號），爰聲請
    上開第三人異議之訴判決確定前，停止本院系爭執行事件之
    強制執行程序。
二、按有回復原狀之聲請，或提起再審或異議之訴，或對於和解
    為繼續審判之請求，或提起宣告調解無效之訴、撤銷調解之
    訴，或對於許可強制執行之裁定提起抗告時，法院因必要情
    形或依聲請定相當並確實之擔保，得為停止強制執行之裁定
    ，強制執行法第18條第2項定有明文。經查，相對人於民國1
    11年1月11日持臺灣士林地方法院110年度司促字第14688號
    支付命令暨確定證明書為執行名義，聲請本院系爭執行事件
    強制執行債務人康誌栩於安麗公司之勞務報酬、執行業務所
    得債權，其聲請執行之債權額為新臺幣（下同）2,000,000
    元，及自110年12月15日起至清償日止，按週年利率5%計算
    之利息，經本院於111年2月18日核發扣押命令，禁止債務人
    康誌栩在上開債權額之範圍內，收取對於安麗公司之勞務報
    酬、執行業務所得債權或為其他處分，安麗公司亦不得對其
    清償。且聲請人於111年5月11日以相對人為被告，向本院提
    起111年度北簡字第8325號第三人異議之訴，請求判決本院
    系爭執行事件之強制執行程序應予撤銷等情，業經本院調取
    上開執行事件及第三人異議之訴事件卷宗，核閱明確。聲請
    人既已提起第三人異議之訴，其聲請裁定停止系爭執行事件
    之執行程序，與強制執行法第18條第2項規定即無不合。
三、次按法院依強制執行法第18條第2項定擔保金額而准許停止
    強制執行之裁定者，該項擔保係備供債權人因停止執行所受
    損害之賠償，其數額應依標的物停止執行後，債權人未能即
    時受償或利用該標的物所受之損害額，或其因另供擔保強制
    執行所受之損害額定之，非以標的物之價值或其債權額為依
    據。申言之，應以債權人因執行程序之停止，致原預期受償
    之時間延後所生之損害，為定擔保數額之依據。又依通常社
    會觀念，使用金錢之對價即為利息。執行債權倘為金錢債權
    ，債權人因執行程序停止，致受償時間延後，通常應可認係
    損失停止期間利用該債權總額所能取得之利息。再依民法第
    233條第1項前段、第203條規定，遲延之債務，以支付金錢
    為標的者，債權人得請求依法定利率計算之遲延利息；應付
    利息之債務，其利率未經約定，亦無法律可據者，週年利率
    為5%。此項遲延利息之本質屬於法定損害賠償，亦可據為金
    錢債權遲延受償所可能發生之損害之賠償標準。
四、經查，相對人於系爭執行事件聲請執行之債權額為2,000,00
    0元，又系爭執行事件之執行程序停止執行期間最遲應至本
    院111年度北簡字第8325號第三人異議之訴事件判決確定，
    因訴訟標的金額逾1,500,000元，得上訴第三審，參考各級
    法院辦案期限實施要點第2點規定，第一、二、三審通常程
    序審判案件之期限分別為1年4個月、2年、1年，推估聲請人
    因提起本件第三人異議訴訟獲准停止執行致執行延宕期間約
    為4年4個月即52個月，故相對人因聲請人聲請停止執行所受
    可能損害額約為64,458,333元（計算式：0000000×5%÷12×52
    ＝433333，元以下四捨五入），是本院認聲請人供擔保金額
    應以其概數440,000元為適當，聲請人為相對人提供前開擔
    保金額後，方得停止執行。
五、依強制執行法第18條第2項，裁定如主文。
中　　華　　民　　國　　111 　年　　6 　　月　　20　　日
                  臺北簡易庭    法  官  葉藍鸚
以上正本係照原本作成。
如不服本裁定，應於送達後10日內，向本院提出抗告狀並表明抗
告理由，如於本裁定宣示後送達前提起抗告者，應於裁定送達後
10日內補提抗告理由書（須附繕本），並繳納抗告費新臺幣1,00
0元。
中　　華　　民　　國　　111 　年　　6 　　月　　20　　日
                                書記官  林錫欽